# 请教盈余公积用于利润分配

提问人：zhongxudon 时间：2018-01-14 10:33:38
陈版主，您好，请教个问题： 某国有企业A，计划将一全资子公司B无偿划拨给另一国有企业C，划拨前A国有企业对该全资子公司进行了清理，决议决定对C的未分配利润和盈余公司全部用于分红，请问按规定盈余公积不能用于利润分配，但A企业已决议将C公司的盈余公司进行了分配，并收到分红款项，请问会计上如何账务处理，能冲减盈余公积吗，谢谢！！

回答人：chenyiwei
不可以这样处理。A应将收到的超额分配款项退还给B公司。账面上挂对B公司的负债而不是投资收益。